【裁判字號】    98,消債更,18
【裁判日期】    980724
【裁判案由】    聲請更生程序
【裁判全文】
臺灣彰化地方法院民事裁定            98年度消債更字第18號
聲  請  人  甲○○
代  理  人  張績寶律師
上列當事人聲請消費者債務清理事件，本院裁定如下：
    主  文
債務人甲○○自中華民國九十八年七月二十四日下午四時起開始
更生程序。
命司法事務官進行本件更生程序。
    理  由
一、按法院開始更生程序之裁定，應載明其年、月、日、時，並
    即時發生效力。次按法院裁定開始更生或清算程序後，得命
    司法事務官進行更生或清算程序，必要時得選任律師、會計
    師或其他適當之自然人或法人為監督人或管理人，消費者債
    務清理條例第45 條第1項、第16條第1項定有明文。
二、本件聲請意旨略以：聲請人因負欠無擔保債務合計約新台幣
    （下同）1,575,873元，而聲請人目前每月之收入約40,000
    元，扣除必要支出及配偶、子女三人、母親之扶養費後，每
    月清償債務之能力有限，有不能清償債務之情事，前於民國
    97年4月28日依中華民國銀行公會會員辦理消費金融案件無
    擔保債務協商機制，以書面向最大債權機構荷蘭商業銀行股
    份有限公司請求共同協商債務清償方案，惟於同年8月8日協
    商不成立，且其所負無擔保或無優先權之債務總額並未逾
    1,200萬元，復未經法院裁定開始清算程序或宣告破產，爰
    依法聲請更生等語。
三、經查，聲請人所主張之上開事實，業據提出前置協商不成立
    通知書影本、債權人清冊、財產及收入狀況說明書、家庭支
    出明細表、戶籍謄本、存摺交易明細、全國財產稅總歸戶財
    產查詢清單、財政部臺灣省中區國稅局95、96年度綜合所得
    稅各類所得資料清單、97年度各類所得扣繳暨免扣繳憑單、
    財團法人聯合徵信中心資料、親屬系統表、支出證明收據等
    件為證，核無不合，且經本院依職權查詢聲請人、受扶養權
    利人及其他扶養義務人於97年度之財產及所得資料等情屬實
    ，有稅務電子閘門財產所得調件明細表在卷可考。是以聲請
    人每月之平均收入雖約有40,000元，惟扣除聲請人與其配偶
    辛麗容及其母親戊○○依行政院主計處98年度公告每人每月
    最低生活費9,829元，以及三名未成年子女乙○○、丙○○
    、丁○○每人每月約6, 833元（以98年度每人免稅額82,000
    元計算）之生活費後，聲請人確有不能清償其上開債務之情
    事。此外，本件又查無聲請人有消費者債務清理條例第6條
    第3項、第8條或第46條各款所定應駁回更生聲請之事由存在
    ，則債務人聲請更生，應屬有據，並依上開規定命司法事務
    官進行本件更生程序，爰裁定如主文。
中    華    民    國    98    年    7     月    24    日
              民事第一庭    法      官  康弼周
本件不得抗告
本裁定已於98年7月24日下午4時公告。
以上正本係照原本作成。
中    華    民    國    98    年    7     月    24    日
                            書  記  官  陳文俊


司法院資訊處製作；財團法人民間司法改革基金會備份。
